【裁判字號】    99,審訴,1147
【裁判日期】    991008
【裁判案由】    毒品危害防制條例
【裁判全文】
臺灣桃園地方法院宣示判決筆錄        99年度審訴字第1098號
公  訴  人  臺灣桃園地方法院檢察署檢察官
被      告  甲○○
指定辯護人  本院公設辯護人林銘宏
上列被告因違反毒品危害防制條例案件，於中華民國99年10月8
日下午5 時許，在本院第十四法庭宣示判決，出席職員如下：
          法  官  潘怡華
          書記官  郭怡君
法官起立朗讀判決主文、犯罪事實要旨、處罰條文、附記事項，
及告以上訴限制、期間並提出上訴狀之法院，且諭知記載其內容
：
一、主  文：
    甲○○施用第一級毒品，累犯，處有期徒刑拾壹月，扣案之
    內含第一級毒品海洛因殘渣注射針筒壹支沒收銷燬之；又施
    用第二級毒品，累犯，處有期徒刑肆月，扣案之第二級毒品
    甲基安非他命壹包含袋（驗餘毛重零點陸柒公克）沒收
    銷燬之；又施用第一級毒品，累犯，處有期徒刑拾壹月；又
    施用第二級毒品，累犯，處有期徒刑肆月；應執行有期徒刑
    貳年，扣案之內含第一級毒品海洛因殘渣注射針筒壹支及第
    二級毒品甲基安非他命壹包含袋（驗餘毛重零點陸柒公
    克）均沒收銷燬之。
二、犯罪事實要旨：
    甲○○前於民國91年間因施用毒品案件，經臺灣基隆地方法
    院（下稱基隆地院）以91年度毒聲字第1026號裁定送觀察、
    勒戒後，因認無繼續施用毒品之傾向，於92年4 月16日執行
    完畢釋放出所，並經臺灣基隆地方法院檢察署檢察官以92年
    度毒偵緝字第27號、92年度毒偵字第271 號為不起訴處分確
    定；(一)復於同年間因竊盜案件，經基隆地院以91年度基簡字
    第662 號判決判處有期徒刑2 月，緩刑2 年，嗣經基隆地院
    以93年度撤緩字第19號裁定撤銷緩刑，應執行有期徒刑2 月
    確定；(二)又於上開觀察、勒戒執行完畢釋放後5 年內之92年
    間，因施用毒品案件，經基隆地院以92年度毒聲字第664 號
    裁定送觀察、勒戒後，因認有繼續施用毒品之傾向，再經同
    院以92年度毒聲字第1110號裁定令入戒治處所施以強制戒治
    ，於93年1 月9 日因法律修正報結出所，該次施用毒品犯行
    並經同院以92年度訴字第626 號判決判處有期徒刑7 月確定
    ；(三)另於93年間因搶奪案件，經基隆地院以93年度基簡字第
    307 號判決判處有期徒刑6 月確定；(四)再於同年間因施用毒
    品案件，經基隆地院以93年度訴字第330 號判決判處有期徒
    刑7 月確定；前揭(二)、(三)之罪刑嗣經基隆地院以93年度聲字
    第486 號裁定應執行有期徒刑1 年確定，並與(一)、(四)之罪刑
    入監接續執行，於94年12月2 日縮短刑期假釋出監併付保護
    管束，迄95年2 月9 日保護管束期滿，假釋未經撤銷，視為
    執行完畢；(五)繼於95年間因施用毒品案件，經本院以95年度
    訴字第1961號判決判處有期徒刑8 月確定；(六)更於同年間因
    竊盜案件，經本院以95年度壢簡字第1761號判決判處有期徒
    刑4 月確定；(七)復於同年間因竊盜案件，經本院以95年度桃
    簡字第3161號判決判處有期徒刑4 月確定；(八)又於同年間因
    施用毒品案件，經本院以96年度訴字第293 號判決判處有期
    徒刑10月確定；(九)另於同年間因竊盜案件，經基隆地院以96
    年度基簡字第483 號判決判處有期徒刑4 月確定；(十)再於同
    年間因施用毒品案件，經本院以96年度審訴字第130 號判決
    判處有期徒刑8 月，減為有期徒刑4 月確定；(十一)繼於96年間
    因施用毒品等案件，經本院以96年度訴字第994 號判決分別
    判處有期徒刑8 月、8 月、3 月、3 月確定，嗣經本院以96
    年度聲減字第5091號裁定各減其宣告刑二分之一，並定應執
    行有期徒刑7 月確定；上開(五)、(六)、(七)、(八)、(九)各罪刑嗣經
    本院以96年度聲減字第1785號裁定各減其宣告刑二分之一，
    並定應執行有期徒刑1 年2 月確定，而與前揭(十)、(十一)之罪經
    減刑後之刑入監接續執行，於97年9 月12日縮短刑期假釋出
    監併付保護管束，嗣經撤銷假釋，所餘殘刑4 月又23日，而
    於98年10月13日期滿執行完畢（以上於本案均構成累犯）。
    詎其仍不知悔改並戒除毒癮，復分別基於施用第一、二級毒
    品之犯意，先後為下列行為：
  (一)於99年1 月25日23時許，在址設於桃園縣中壢市之中正公園
    廁所內，分別以針筒注射、吸食器吸食之方式，施用第一級
    毒品海洛因及第二級毒品甲基安非他命各1 次。嗣於99年1
    月26日中午12時45分許，在桃園縣中壢市○○路445 巷43弄
    19衖252 號前為警查獲，並扣得其所有內含第一級毒品海洛
    因殘渣之注射針筒1 支及第二級毒品甲基安非他命（起訴書
    誤載為安非他命）1 包（驗前毛重0.35公克，因鑑驗使用費
    失0.0133公克，驗餘毛重0.3367公克，含與毒品無法析離之
    包裝袋1 個），始悉上情。
  (二)於99年3 月1 日上午10時許，在址設於桃園縣龜山鄉之某汽
    車旅館內，分別以針筒注射、吸食器吸食之方式，施用第一
    級毒品海洛因及第二級毒品甲基安非他命各1 次。嗣因其為
    毒品列管人口，於99年3 月1 日，在桃園縣政府警察局楊梅
    分局經其同意採集其尿液送驗後，結果呈安非他命類及鴉片
    類陽性反應，始悉上情。
三、處罰條文：
    毒品危害防制條例第10條第1 項、第2 項、第18條第1 項前
    段，刑法第11條、第47條第1 項、第51條第5 款。
四、附記事項：
    扣案之第二級毒品甲基安非他命1 包，其中包裝袋部分，依
    現行檢驗方式乃以刮除方式為之，包裝袋上仍會摻殘若干毒
    品無法分離，應一體視為毒品部分，而依毒品危害防制條例
    第18條第1 項前段規定宣告沒收銷燬之。另注射針筒1 支，
    因其內仍摻殘若干第一級毒品海洛因而難以析離，自亦應一
    體視為毒品部分，併依上開規定，宣告沒收銷燬之。至鑑驗
    費失之毒品部分，既已滅失，爰均不另為沒收銷燬之宣告。
五、協商判決除有刑事訴訟法第455 條之4 第1 項第1 款於本訊
    問程序終結前，被告撤銷協商合意或檢察官撤回協商聲請者
    ；第2 款被告協商之意思非出於自由意志者；第4 款被告所
    犯之罪非第455 條之2 第1 項所定得以協商判決者；第6 款
    被告有其他較重之裁判上一罪之犯罪事實者；第7 款法院認
    應諭知免刑或免訴、不受理者情形之一，及違反同條第2 項
    「法院應於協商合意範圍內為判決；法院為協商判決所科之
    刑，以宣告緩刑或2 年以下有期徒刑、拘役或罰金為限」之
    規定者外，不得上訴。
六、如有前述例外得上訴之情形，又不服本件判決，得自收受判
    決送達後10日內，向本院提出上訴書狀，上訴於第二審法院
    。
中    華    民    國    99    年     10    月    8    日
                  臺灣桃園地方法院刑事庭
                                法  官  潘怡華
以上正本證明與原本無異。
                                書記官  郭怡君
中    華    民    國    99    年     10    月    8    日
附錄本案論罪科刑依據之法條：
毒品危害防制條例第10條
施用第一級毒品者，處6 月以上5 年以下有期徒刑。
施用第二級毒品者，處3 年以下有期徒刑。

司法院資訊處製作；財團法人民間司法改革基金會備份。
